【裁判字號】    88,易,3352
【裁判日期】    890103
【裁判案由】    賭博
【裁判全文】
臺灣高雄地方法院刑事判決                        八十八年度易字第三三五二號
    公  訴  人  臺灣高雄地方法院檢察署檢察官
    被      告  甲○○
    被      告  乙○○
    右二人共同
    選任辯護人  王進勝律師
                吳賢明律師
                楊政憲
    被      告  丙○○
右列被告因賭博案件，經檢察官提起公訴（八十八年度偵字第一三一二六號），本院
判決如左：
      主  文
甲○○共同以賭博為常業，處有期徒刑柒月。扣案之如附表所示之電動賭博機具共參
甲○○共同以賭博為常業，處有期徒刑柒月。扣案之如附表所示之電動賭博機具共參
拾壹台（共含ＩＣ板參拾壹片）、寄分卡貳張、日報表壹張均沒收。
乙○○共同以賭博為常業，處有期徒刑伍月，如易科罰金，以參佰元折算壹日。扣案
之如附表所示之電動賭博機具共參拾壹台（共含ＩＣ板參拾壹片）、寄分卡貳張、日
報表壹張均沒收。
丙○○連續在公眾得出入之場所賭博財物，處罰金伍仟元，如易服勞役，以參佰元折
算壹日，新臺幣壹仟元沒收之。
      事  實
一、甲○○基於常業賭博之犯意，自民國八十六年二月一日起，在高雄市三民區○○○路五○五號一樓其所經營之「聯美娛樂廣場」公眾得出入之場所，擺設其所有
    之電動賭博機具「七ＰＫ」五臺、「滿貫大亨」二臺、「鼠來寶」三臺、「櫻桃
    九七」九臺、「超世紀賓果」二臺、「春秋二代」一臺、「龍虎新樂園」一臺及
    「競艇二人座」八臺，共計三十一臺電動賭博機具（均含ＩＣ板，計有三十一塊
    ），並僱用有共同犯意聯絡之不詳姓名之成年女子二名擔任開分、洗分及櫃台兌
    換金錢之工作，其賭博方式，為由賭客就上開「七ＰＫ」、「滿貫大亨」、「鼠
    來寶」、「櫻桃九七」、「超世紀賓果」、「春秋二代」、「龍虎新樂園」等七
    種電動賭博機具，以一比二十之比率開分，或就「競艇二人座」以一比一之比率
    開分等方式，押注分數，若押中，可在該電動賭博機具內以預設之程式賠付若干
    倍數之分數，否則，所押分數則落入同一電動賭博機具之程式內，歸該電動賭博
    機具沒入，當賭客完畢時，先以機具內累積分數換取寄分卡，再持寄分卡換取現
    金，以此方式與不特定之賭客賭博財物，並以之為業。甲○○又自八十六年五月
    間某日起，以每月新臺幣（下同）二萬五千元之薪資，僱用亦具有常業賭博犯意
    聯絡之乙○○，在前揭「聯美娛樂廣場」擔任開分員，由乙○○與上開二名姓名
    、年籍不詳之成年女子負責開分、洗分及櫃台兌換金錢之三班輪替工作，並均藉
    此薪資所得維生。而賭客丙○○係基於概括之犯意，自八十八年三月間某日起，
    即至該處賭玩電動賭博機具四至五次，嗣於八十八年五月二十日夜間七時三十分
    許起，丙○○在該處先持現金一百五十元交予乙○○開分打玩水果臺（按︰應為
    「櫻桃九七」），丙○○贏分後，即另要求乙○○將分數轉移開分「競艇二人座
    」，旋於同日夜間八時五十分許，丙○○繼續賭玩「競艇二人座」後，得分一千
    分，向乙○○兌換現金，乙○○將一千元放置飲水機上，示意丙○○領取時，為
    埋伏警員當場查獲，並扣得甲○○所有之電動賭博機具「七ＰＫ」五臺、「滿貫
    大亨」二臺、「鼠來寶」三臺、「櫻桃九七」九臺、「超世紀賓果」二臺、「春
    秋二代」一臺、「龍虎新樂園」一臺及「競艇二人座」八臺（以上均含ＩＣ板）
    ，共計三十一臺（如附表所示），甲○○所有供賭博犯罪所用之寄分卡二張、日
    報表一張及丙○○因賭博所得之賭資一千元。
二、案經高雄市政府警察局三民第一分局報請臺灣高雄地方法院檢察署檢察官偵查起
    訴。
      理  由
一、訊據被告甲○○對於右揭時地擺設如附表所示之電動賭博機具三十一臺供不特定
    人打玩，並任「聯美娛樂廣場」之實際負責人，僱請乙○○等三名女子負責開分
    、洗分及櫃台工作等情固坦承在卷，惟矢口否認有賭博之犯行，辯稱︰伊經營之
    聯美娛樂廣場，乃係擺設電動玩具機具，供人打玩消遣娛樂之用，並無任何賭博
    行為，顧客洗分時不能兌換現金，且警察查獲時，伊並未在場，不清楚小姐有無
    兌換現金云云；被告乙○○亦矢口否認有賭博犯行，辯稱︰警察查獲時，伊適巧
    處出店門外洗手，並未與丙○○洗分後兌換一千元現金，且查扣之寄分卡不可以
    換錢，亦不可換獎品，只可以在下次玩時，持該卡片開分云云；被告丙○○則對
    於其於右揭時地打玩電動賭博機具，及查獲前其因贏分一千分而得款一千元之事
    實供認不諱，惟辯稱：伊為警查獲前，曾要求乙○○洗分一千分，乙○○並交予
    伊一張一千分寄分卡，伊遂將電動機具上賸餘分數打完後，再將該張寄分卡交予
    乙○○後，伊即上洗手間，出洗手間時，伊就看到飲水機上有現金一千元，是預
    測要給伊，伊隨即將該現金放進口袋內等語。
二、經查：
（一）被告丙○○被查獲後於警訊時供述：「我於本（二十日）二十時二十分許進入
      該店，先開分新台幣一百五十分打水果盤（一比二十），洗分後兌換得新台幣
      三百元，接著以換得的三百元直接開分繼續換打競艇（一比一），最後以競艇
      贏得的累積分數一千分，依原開分比例一比一向店員乙○○洗分，兌換賭金一
      千元，店員將賭金一千元放置該店飲水機上面，再示意我過去拿取，當我取得
      賭金，即為埋伏警員查獲」等語，核與證人即現場喬裝賭客之員警施泳傑到庭
      結證：「我從開始到結束，皆在現場，當天我先喬裝查訪顧客，約一小時後，
      我旁邊機台客人丙○○向乙○○示意洗分，乙○○本來在櫃台跑去機台旁確認
      分數後，把分數按掉，乙○○並未把寄分卡交給丙○○，乙○○就回去櫃台，
      馬上把現金一千元放在櫃台右側約五公尺之飲水機上面，飲水機在洗手間前面
      ，在乙○○走回櫃台拿出現金到飲水機之這段時間，丙○○並未到洗手間，丙○○一直在店內觀看其他客人賭玩電玩，因為店內許多鐵路局員工，與被告相
      識，我有注意到乙○○將現金放在飲水機上後，用眼神向丙○○表示可以兌換
      現金之意，丙○○馬上起身向飲水機去拿錢，他拿現金一張一千元後轉身時，
      被我當場查獲，丙○○當時正要將一千元放入右褲袋內」等情節相符，並有高
      雄市政府警察局營業場所檢查紀錄、查獲賭博電玩案現場紀錄、移交清冊、賭
      資一千元及扣押物品清單在卷可稽。雖被告甲○○、乙○○之辯護人雖代為辯
      以：證人施泳傑在店內無從看到飲水機，亦不可能看見有任何人將金錢擺放在
      飲水機上，除非是自己放置，而且施員查獲丙○○時，係自丙○○之衣物內將
      款取出，根本非拿取時查獲，如何能確定丙○○身上之一千元鈔票，係被告乙○○所給予，是以施員所證並非實在云云乙節，惟查警員施泳傑於右揭時地依
      法執行職務，茍非被告乙○○有為賭客丙○○洗分及兌換現金之賭博行為，警
      員應無干冒刑責而誣陷被告犯罪之理？又依被告甲○○、乙○○提出事後拍攝
      之現場照片五幀觀之，顯然與高雄市政府警察局督察室繪製之查獲賭博電玩現
      場紀錄之「電動玩具現場擺放位置示意圖」（見警卷第十三頁正面）排列位置
      迥異，殊難遽以此照片為認定事實之證據。況觀諸被告甲○○、乙○○二人所
      提出之直式顯示照片乙幀，為警查獲放置現金一千元之飲水機，乃擺置於如前
      揭「電動玩具現場擺放位置示意圖」（見警卷第十三頁正面）所示之左上方位
      置，且係緊靠電動賭博機具之轉角處，而電動賭博機具高度亦低於一般人身高
      ，亦與證人施泳傑上揭證詞相符，是以被告丙○○於警訊時自白之事實，堪信
      為真實，而其上開所辯：不知飲水機上面之一千元係何人所放云云，無非係迴
      護被告乙○○之詞，不足採信，否則被告丙○○擅取該一千元，豈非有侵占他
      人財物之意。
（二）被告乙○○雖另辯稱︰查扣之寄分卡，不可換錢，亦不可換獎品，只可以在下
      次再來玩時，持該卡片開分云云，而被告甲○○即聯美娛樂廣場之負責人供稱
      ︰扣案之寄分卡，是客人贏了分數之後，寄存在店裡之依據，得由客人帶走，
      亦可交由櫃臺寄放店內云云。惟本院於調查程序審理中，質之被告甲○○供述
      ：「（你們店內發行之寄分卡是否可以轉賣？）不知道」、「（你們店內營業
      額每日多少？）約二千元，後改稱二千元以上」、「（客人如將寄分卡交回櫃
      臺，下次再來玩電玩時，如何分辨係上次之客人？）我不清楚，要問小姐」（
      八十八年九月十七日下午四時訊問筆錄參照），被告甲○○既為聯美娛樂廣場
      之負責人，豈有對於客人將寄分卡交回櫃臺之情形，不清楚如何分辨再度光顧
      之客人之理，又對於每日營業額反覆其詞、難以啟齒，且其所供述之營業額委
      難衡平每日應支出之費用（其中尚包括僱用三位小姐薪資、水電費、電話費及
      機臺維修費等等）；復以，扣案之「聯美連鎖企業電動娛樂事業日報表」（見
      警卷第十五頁）載有，「支出，貴卡（12）3000、魏（16）清泉6000，招待象
      500（21世紀賓果），潘欠200，餐費580（彭、老闆娘、周瑞章、余文正、葉
      仔、老闆、真、旺、清泉、潘騰芳）20號咬20」、「接班＄41140」、「入帳
      ，余文正還真1000」等，職是，被告甲○○上開辯詞與扣案日報表所示結果，
      南轅北轍，故渠之辯詞殊難採信。
（三）又被告丙○○於八十八年五月二日夜間九時四十分許，在高雄市政府警察局督
      察室供稱︰伊於本年（八十八）年初開始至該店打玩，只打過四、五次，該店
      客人可任選機臺打玩，也都可以洗分兌換現金（見警卷第十頁）等語；另於八
      十八年五月二十一日上午十一時許，在檢察官偵訊中亦自承︰伊打過電玩四、
      五次，是以寄分卡方式，用寄分卡計分，如果不玩，再以分數比例兌換現金等
      語。
（四）綜上所述，被告甲○○、乙○○及丙○○上開所辯，顯係事後圖卸刑責飾詞，
      實難足採，本案事證已臻明確，被告甲○○、乙○○、丙○○犯行洵堪認定，
      應予依法論科。
三、被告甲○○在前開聯美娛樂廣場之公眾得出入場所，擺設電動賭博機具供不特定
    之賭客賭玩，賭客如贏分時可以兌換現金，如賭輸時，賭資歸所有，而被告乙○○自八十六年五月間某日起受僱於被告甲○○，擔任開分、洗分及櫃臺兌換現金
    工作，核被告甲○○及乙○○二人所為，係犯刑法第二百六十七條之常業賭博罪
    ，被告甲○○、乙○○及某二位不詳姓名成年女子間就前開犯行有犯意聯絡及行
    為分擔，為共同正犯。另被告丙○○所為，係犯刑法第二百六十六條第一項前段
    之賭博罪，被告丙○○先後多次賭博犯行，時間緊接，方法相同，所犯係犯罪構
    成要件相同之罪，顯係基於概括之犯意為之，為連續犯，應依刑法第五十六條之
    規定，以一罪論。爰審酌被告甲○○既自承係為聯美娛樂廣場之實際負責人，事
    後於警訊、偵查及本院審理中就聯美娛樂廣場經營狀況供述反覆其詞，犯罪後態
    度不佳，且自八十六年二月一日起，即定點擺設電動賭博機具供不特定人賭玩，
    查獲當時該店內尚有三十一部機臺供人賭玩，實係破壞社會良善風氣匪淺，且賭
    博行為易導致其他財產法益犯罪之發生，惡性難謂不大，又被告乙○○自八十六
    年五月間某日起，即受僱於甲○○從事開、洗分等工作，共同以賭博為常業，犯
    罪時間非短，姑念被告乙○○僅受僱擔任前揭工作，所涉常業賭博犯罪情節較被
    告甲○○輕微等情；另被告丙○○素行尚可，有本院被告全國前案紀錄表可考，
    犯罪後大致坦承犯行，態度良好，仍知悔改等一切情狀，各量處如主文所示之刑
    ，並分別諭知被告乙○○易科罰金及被告丙○○易服勞役之折算標準。至扣案如
    附表所示之電動賭博機具共計三十一臺（以上共含ＩＣ板三十一片）為當場賭博
    之器具，另寄分卡二張、日報表一張，係被告甲○○所有供賭博犯罪所用之物，
    分別爰依刑法第二百六十六條第二項及第三十八條第一項第二款之規定，應併予
    宣告沒收。又扣案之現金一千元，係被告丙○○所有，並非在賭檯或兌換籌碼處
    所查扣之財物，業據被告丙○○供述及證人施泳傑證述在卷，為因賭博犯罪所得
    之物，併依刑法第三十八條第一項第三款宣告沒收。
據上論斷，應依刑事訴訟法第二百九十九條第一項前段，刑法第二十八條、第五十六
條、第二百六十七條、第二百六十六條第一項前段、第二項、第四十一條、第四十二
條第二項、第三十八條第一項第二款、第三款，罰金罰鍰提高標準條例第一條前段、
第二條，判決如主文。
本案經檢察官邱克斌到庭執行職務。
中      華      民      國    八十八    年      一      月      三      日
                                      臺灣高雄地方法院刑事第四庭
                                          審判長法  官     徐文祥
                                                法  官     王俊隆
                                                法  官     劉定安
右正本證明與原本無異。
如不服本判決，應於判決送達後十日內，向本院提出上訴狀。
                                                書記官     李文記
中    華    民    國      八十九      年      一      月      七      日
附表︰
╔════════════════════════════════════╗
║  電  動  賭  博  機  具  清  單                                        ║
╠══╦═══════════╦════╦══════╦═════════╣
║編號║  名              稱  ║ 數  量 ║ 所  有  人 ║  開  分  比  率  ║
╠══╬═══════════╬════╬══════╬═════════╣
║ 一 ║七ＰＫ（共含ＩＣ板五片║五臺    ║甲○○      ║一比二十          ║
║    ║）                    ║        ║            ║                  ║
╠══╬═══════════╬════╬══════╬═════════╣
║ 二 ║滿貫大亨（共含ＩＣ板二║二臺    ║同右        ║同右              ║
║    ║片）                  ║        ║            ║                  ║
╠══╬═══════════╬════╬══════╬═════════╣
║ 三 ║鼠來寶（共含ＩＣ板三片║三臺    ║同右        ║同右              ║
║    ║）                    ║        ║            ║                  ║
╠══╬═══════════╬════╬══════╬═════════╣
║ 四 ║櫻桃九七（共含ＩＣ板九║九臺    ║同右        ║同右              ║
║    ║片）                  ║        ║            ║                  ║
╠══╬═══════════╬════╬══════╬═════════╣
║ 五 ║超世紀賓果（共含ＩＣ板║二臺    ║同右        ║同右              ║
║    ║二片）                ║        ║            ║                  ║
╠══╬═══════════╬════╬══════╬═════════╣
║ 六 ║春秋二代（含ＩＣ板一片║一臺    ║同右        ║同右              ║
║    ║）                    ║        ║            ║                  ║
╠══╬═══════════╬════╬══════╬═════════╣
║ 七 ║龍虎新樂園（含ＩＣ板一║一臺    ║同右        ║同右              ║
║    ║片）                  ║        ║            ║                  ║
╠══╬═══════════╬════╬══════╬═════════╣
║ 八 ║競艇二人座（共含ＩＣ板║八臺    ║同右        ║一比一            ║
║    ║八片）                ║        ║            ║                  ║
╚══╩═══════════╩════╩══════╩═════════╝
附錄本案論罪科刑法條全文：
刑法第二百六十六條第一項前段、第二百六十七條
在公共場所或公眾得出入之場所賭博財物者，處一千元以下罰金。
第二百六十七條以賭博為常業者，處二年以下有期徒刑，得併科一千元以下罰金。


司法院資訊處製作；財團法人民間司法改革基金會備份。
